臺灣高等法院刑事判決　　　　　　　　　　　　　九十一年度上易字第二一一○號
　　上　訴　人
　　即　被　告　乙○○
右上訴人因竊盜案件，不服臺灣新竹地方法院九十一年度易字第四四二號，中華民國
九十一年六月二十八日第一審判決（起訴案號：臺灣新竹地方法院檢察署九十一年度
偵字第二五六一號），提起上訴，本院判決如左：
    主  文
上訴駁回。
    事  實
一、乙○○於民國八十六年間，因違反麻醉藥品管理條例案件，經台灣苗栗地方法院
    判處有期徒刑七月，同年間，又因違反肅清煙毒條例案件，經台灣高雄地方法院
    判處有期徒刑三年三月，嗣定執行刑為有期徒刑三年八月，應至九十二年七月一
    日刑滿，其在假釋期中，仍不知悔改。復於民國九十一年五月六日傍晚，在新竹
    市○○路○段五五六巷巷口，見車牌號碼ＳＭＹ－七七二號輕型機車，停放該處
    ，機車鑰匙並未取走（該車係陳水亮所有，由其妻甲○○使用，於九十一年五月
四日下午五時許，在新竹市○區○○路一段四四六巷行政院衛生署新竹醫院急診
    室旁，遭不詳姓名之人竊走，放置該處）。認有機可趁，竟意圖為自己不法之所
    有，竊取該車，供己使用。嗣於九十一年五月七日上午十時許，在行政院衛生署
    新竹醫院旁道路行駛時，為警當場查獲。
二、案經新竹市警察局第一分局報請台灣新竹地方法院檢察署檢察官偵查起訴。
    理  由
一、訊之被告乙○○矢口否認有竊盜犯行，辯稱：伊以為上開機車係他人遺棄之物或
    遺失物乃騎走，並無竊盜犯意，最多僅構成侵占遺失物罪云云。
二、然查：右揭犯罪事實，迭據被告乙○○於警訊、偵查及原審法院審理時坦承不諱
    ，明確供承其竊取該車供己乘騎使用。核與被害人甲○○於警訊中指訴情節相符
    ，並有贓證物品認領保管收據、車輛竊盜車牌失竊資料個別查詢報表各一件附卷
    可稽。該車最初為他人竊取時間為九十一年五月四日下午五時許，第二次被告竊
    取在同月六日傍晚，僅二日時間，且被告騎同該車為警查獲，該車可正常行駛，
    停放路旁，顯非他人遺棄之物或遺失物，其事後所辯，無非為翻異卸責之詞，不
    足採信。被告事證明確，犯行洵堪認定，應予依法論科。
三、核被告所為，係犯刑法第三百二十條第一項之竊盜罪。原審基此認定，援引刑法
    第三百二十條第一項、第四十一條第一項前段，罰金罰鍰提高標準條例第一條前
    段、第二條等規定，審酌被告有事實欄所載不良素行，竟不知所悔悟，為圖一時
    方便，而竊取上開機車供己代步，及其竊取之手段、對被害人所生損害程度等一
    切情狀，量處有期徒刑三月，如易科罰金，以三佰元折算一日。經核其認事用法
    ，並無不合。被告上訴意旨，仍執前詞，否認犯竊盜罪，核無理由，應予駁回。
四、據上論斷，應依刑事訴訟法第三百六十八條，判決如主文。
本案經檢察官柯麗鈴到庭執行職務。
中    華    民    國      九十一      年      八     月     二十七      日
                            臺灣高等法院刑事第五庭
                                審判長法  官  趙  功  恆
                                      法  官  陳  國  文
                                      法  官  楊  貴  雄
右正本證明與原本無異。
不得上訴。
                                      書記官  孫  佩  琳
中    華    民    國      九十一      年      八     月     二十七      日
附錄本案論罪科刑法條全文：
刑法第三百二十條第一項
意圖為自己或第三人不法之所有，而竊取他人之動產者，為竊盜罪，處五年以下有期
徒刑、拘役或五百元以下罰金。
